# 或有事项问题请教

提问人：lirui268 时间：2012-10-05 11:42:10
2010 年 12 月 1 日，甲向法院提起诉讼，就产品质量问题向乙索赔 300 万元。 2010 年 12 月 28 日，法院判决乙赔偿 100 万及 10 万诉讼费，乙对此无异议，并承诺支付。甲不服，向中院上诉，认为至少应该赔偿 230 万，中院未对此进行裁决。乙认为能否支持甲的要求不确定。
在这种情况下，乙公司是不是必须要做预计负债啊？
个人判断，二审有可能推翻一审，所以实际上仍然是未决的诉讼，但乙公司没有上诉，而是甲公司上诉，因此，推定乙公司估计这110 万很可能流出了。所以认为乙公司应计提 110 万的预计负债。
大家觉得对吗？

回答人：chenyiwei
这个问题涉及大量复杂的主观判断，并且需要在相当大程度上利用律师的专业法律意见。 二审判决的可能性不外乎三种情况：（ 1 ）
判决的赔偿金额小于一审判决的赔偿金额（ 110 万）；（ 2 ）维持原判；（ 3 ）判决的赔偿金额大于一审判决的 110 万。如果认为（ 1 ）发生的可能性很小，基本可以忽略不计，则说明一审判决的 110 万元赔款对应的经济资源流出已经基本确定，乙公司应就该 110万元确认其他应付款（注意不是预计负债，因为可能性已经是“基本确定”）。对于二审可能增加的赔付金额，需根据具体情况综合分析判断增加的赔付金额和概率，据此确定是否需要就可能增加的赔付金额确认预计负债，还是仅仅作附注披露即可。